【裁判字號】    98,訴,3606
【裁判日期】    990326
【裁判案由】    槍砲彈藥刀械管制
【裁判全文】
臺灣板橋地方法院刑事判決              98年度訴字第3606號
公  訴  人  臺灣板橋地方法院檢察署檢察官
被      告  乙○○
義務辯護人  胡峰賓  律師
上列被告因違反槍砲彈藥刀械管制條例案件，經檢察官提起公訴
（98年度偵字第21242 號），本院判決如下：
    主  文
乙○○未經許可，持有可發射子彈，具有殺傷力之改造手槍，處
有期徒刑壹年貳月，併科罰金新臺幣拾萬元，罰金如易服勞役以
新臺幣壹仟元折算壹日，扣案之仿WALTHER 廠PPK/S 型半自動手
槍製造，換裝土造金屬槍管而成，可供擊發適用子彈使用，具殺
傷力之改造手槍壹支（含彈匣壹個，槍枝管制編號：0000000000
）沒收。
    事  實
一、乙○○明知未經許可，不得持有具有殺傷力之改造手槍，竟
    於96年10月間某日，在台北縣樹林市○○路某處，以新台幣
    （下同）9500元之價格，向某年籍不詳綽號「阿明」之人購
    入半自動手槍製造，換裝土造金屬槍管彈使用，具殺傷力之
    改造手槍壹支（編號：0000000000，雖欠缺保險鈕，惟仍不
    影響擊發功能），而未經許可，持有上開改造手槍乙支。嗣
    於98年8 月4 日12時許，因警偵辦張學文涉有毒品危害防制
    條例案件，前往乙○○臺北縣鶯歌鎮○○街60巷42之1 號4
    樓樓下請乙○○下樓協助調查時，乙○○先行主動向警員甲
    ○○自首其購入持有上開改造手槍之犯行，並帶同警員甲○
    ○等人前往其上開住處浴室內天花板上扣得上開改造手槍乙
    支而報繳之。
二、案經台北市政府警察局報請臺灣板橋地方法院檢察署檢察官
    偵查起訴。
    理  由
一、上開事實業據被告乙○○於本院審理時坦承不諱，復有扣案
    之上開改造手槍乙支，在卷可稽，且扣案之上開改造手槍乙
    支，經送請內政部警政署刑事警察局鑑定之結果，認分係仿
    WALTHER 廠PPK/S 型半自動手槍製造，換裝土造金屬槍管而
    成，可供擊發適用子彈使用，具殺傷力之改造手槍壹支（含
    彈匣壹個，槍枝管制編號：0000000000，雖欠缺保險鈕，惟
    仍不影響擊發功能），此有該局98年8 月20日刑鑑字第0980
    108533號鑑驗書乙份，在卷可稽，足堪認定。被告上開犯行
    已臻明確，應予依法論科。又被告於98年8 月4 日12時許，
    警員甲○○等人到場查獲其上開犯行前，先行主動向警員甲
    ○○陳述自首上開犯行經過，並帶同警員甲○○等人前往其
    上開住處浴室內天花板上扣得報繳上開改造手槍乙支之經過
    ，業據證人即警員甲○○於本院審理時證稱：「（警方於98
    年8 月4 日中午12點左右於被告位於台北縣鶯歌鎮○○街60
    巷42之1 號4 樓住處內曾經查獲一把改造手槍，是否知道此
    事？）知道」、「（警方當時在上開地點查獲槍枝時，你是
    否在場？）有」、「（為何你們會知道被告上開住處內有一
    把改造手槍？）是我們監聽一件毒品案得知被告有吸食安非
    他命，這把槍是被告自己主動告知警方，主動帶同警方去他
    住處取獲」、「（你剛說監聽一件毒品案，那件毒品案的主
    嫌是誰？）張學文」、「（你剛有提到這把槍是被告主動告
    知警方，你知道被告的動機為何？）不知道，是他主動提及
    他有一把槍」、「（被告主動提及他有一把槍，他當時是如
    何說的？）他當時告訴我們警方他有一把模型槍」、「（他
    當時跟你們提到他有一把模型槍，他有無提到如何取得？）
    當時沒有」、「（他跟你們講他有一把模型槍時，你聽到這
    句話認知上模型槍是什麼東西？）我們警方當時有問被告模
    型槍是屬於哪一種槍型，他說要帶同我們去看」、「（你們
    是在被告家裡何處找到那把所謂的模型槍？) 住處的浴室天
    花板上」、「（你們當時有問被告為何要把一把他所謂的模
    型槍藏在浴室的天花板上？）沒有問，我們去到被告家發現
    他們家有三個小孩，可能是不想讓小孩知道」、「（在你們
    監聽前述所謂張學文販毒的過程中，有無聽到關於後來你們
    在被告家裡查獲那把槍的任何事情？）沒有，但有聽到張學
    文自己本身有一把模型槍」、「（剛你說被告主動表示他家
    裡有一把模型槍，是在何地這樣講的？）在他家樓下」、「
    （當時是你們警方要去他家找他嗎？）是」、「（是因為你
    剛所說監聽的時候聽到他有涉嫌吸食安非他命嗎？）是」、
    「（你們警方去他家不是在他家4 樓內遇到他嗎？）我們按
    門鈴請他下來」等語（見本院卷99年2 月24日審判筆錄）明
    確，核與被告上開供述之情節相符，足認被告於上開時地，
    確有先向警員甲○○等人自首上開犯行，並報繳其持有之上
    開改造手槍乙支，亦堪認定。被告上開犯行已臻明確，應予
    依法論科。
二、核被告所為，係犯槍砲彈藥刀械管制條例第8 條第4 項之未
    經許可，持有可發射子彈，具有殺傷力之改造手槍罪。被告
    於上開時地先向警員甲○○等人自首上開犯行，並報繳其所
    持有上開改造手槍乙支，應依槍砲彈藥刀械管制條例第18條
    第1 項前段、刑法第66條但書之規定，減輕其刑。審酌被告
    明知未經許可，不得持有具有殺傷力之改造手槍，竟於上開
    時地購入上開改造手槍乙支而持有之，已危害社會安全至鉅
    及被告犯罪後之態度等一切情狀，量處如主文所示之刑，並
    就罰金部分諭知易服勞役之折算標準，以資儆懲。
三、扣案之上開仿WALTHER 廠PPK/S 型半自動手槍製造，換裝土
    造金屬槍管而成，可供擊發適用子彈使用，具殺傷力之改造
    手槍壹支（含彈匣壹個，槍枝管制編號：0000000000，雖欠
    缺保險鈕，惟仍不影響擊發功能），屬違禁物，應依刑法第
    38條第1 項第1 款之規定，宣告沒收之。
據上論斷，應依刑事訴訟法第299 條第1 項前段，槍砲彈藥刀械
管制條例第8 條第4 項、第18條第1 項前段，刑法第11條前段、
第66條但書、第42條第3 項、第38條第1 項第1 款，判決如主文
。
本案經檢察官黃筵銘到庭執行職務。
中    華    民    國    99    年    3     月    26    日
                  刑事第七庭  審判長法  官  戴嘉清
                                    法  官  傅明華
                                    法  官  林晏鵬
以上正本證明與原本無異
如不服本判決應於送達後10日內向本院提出上訴狀
                                    書記官  陳映孜
中    華    民    國    99    年    3     月    30    日
附錄法條：槍砲彈藥刀械管制條例第8 條
槍砲彈藥刀械管制條例第8條
未經許可，製造、販賣或運輸鋼筆槍、瓦斯槍、麻醉槍、獵槍、
空氣槍或第4條第1項第1款所定其他可發射金屬或子彈具有殺傷
力之各式槍砲者，處無期徒刑或5年以上有期徒刑，併科新臺幣1
千萬元以下罰金。
未經許可，轉讓、出租或出借前項所列槍枝者，處 5 年以上有期
徒刑，併科新臺幣 1 千萬元以下罰金。
意圖供自己或他人犯罪之用，而犯前二項之罪者，處無期徒刑或
 7 年以上有期徒刑，併科新臺幣 1 千萬元以下罰金。
未經許可，持有、寄藏或意圖販賣而陳列第 1 項所列槍枝者，處
 3年以上10年以下有期徒刑，併科新臺幣700萬元以下罰金。
第 1 項至第 3 項之未遂犯罰之。

司法院資訊處製作；財團法人民間司法改革基金會備份。
